臺灣桃園地方法院民事判決　　　　　　　95年度訴字第1762號
原　　　告　乙○○
　　　　　　　　　　　　之1
訴訟代理人　李清輝律師
被　　　告　甲○○
訴訟代理人　廖克明律師
上列當事人間請求給付價金事件，於民國96年1月25日辯論終結
，本院判決如下：
    主  文
被告應給付原告新台幣貳佰貳拾萬元及自民國九十五年十二月五
日起至清償日止，按週年利率百分之五計算之利息。
訴訟費用由被告負擔。
本判決第一項於原告以新台幣柒拾萬肆仟元供擔保後，得假執
行。被告以新台幣貳佰貳拾萬元為原告供擔保後免予假執行。
    事實及理由
一、本件原告起訴主張：兩造於民國92年7月18日簽定讓渡契約
    書（下稱系爭讓渡契約），約定將其持有訴外人清英實業有
    限公司（下稱清英公司）之全部股份讓與被告，股份總價新
    台幣（下同）1,050萬元，其中被告已依約給付70萬元、移
    轉汽車乙部所有權抵償80萬元，餘款900萬元部分，則約定
    分45期，自92年9月7日起每月7日給付20萬元，如有1期未付
    視為全部到期。嗣原告已依約轉讓股份予被告完畢，詎被告
    自95年7月份起即未依約按期償付股款，其股款視為全部到
    期，共計積欠220萬元，屢經原告催討，惟均未獲置理。又
    原告並無於中國廣東省東莞市設立「東莞市○○○○路線板
    原料廠」、「東莞清英來料加工有限公司」，亦無以清英公
    司負責人名義對外為法律行為，更無盜用清英公司之商標，
    顯被告所辯純屬臨訟推諉之詞，甚被告提出上載副理吳松柏
    之名片，係屬傳聞證據，並無證據能力。依系爭讓渡契約第
    5條文義而觀，被告未舉證證明原告有何干涉公司經營或以
    公司股東名義為任何法律行為之處，該條約定所指「公司」
    ，當係依中華民國法律設立之清英公司，其他公司應不在限
    制之列，遑論境外或外國公司，縱認原告有任何違反約定之
    行為，應僅負損害賠償之責，被告尚無權逕行解除契約。再
    原告先前固有按月收到清英公司支付265萬元之款項，然該
    款項並非佣金，而係原告擔任公司董事期間之報酬，況本件
    給付股款債務之債務人為被告，與清英公司無關，是被告自
    不得將上開清英公司支付265萬元之款項與其應負之股款債
    務相互抵銷。為此，爰依契約之法律關係，提起本件訴訟，
    並聲明：(一)被告應給付原告2,200,000元，及自起訴狀繕本
    送達之翌日起至清償日止，按年息5%計算之利息。(二)願供擔
    保，請准為假執行之宣告。
二、被告則以：原告於簽訂系爭讓渡契約後，竟另於中國廣東省
    東莞市設立上述二家公司，且均以被告為負責人之清英公司
    之名義對外為法律行為，並盜用清英公司之商標，嚴重損害
    被告與清英公司之權益，亦已違反系爭讓渡契約第5條約定
    ，被告自無給付剩餘股款之義務，並以本件答辯狀作為解除
    系爭讓渡契約之意思表示。又原告原在清英公司任職，亦同
    為公司股東，於87年8月25日離職時，向被告誆稱可代爭取
    訴外人華碩電腦公司之訂單，惟被告應按月給付原告佣金12
    萬元，被告不疑有他，遂於原告離職後，以薪資為名按月給
    付12萬元予原告，至91年2月份止，共支付265萬元，然原告
    領取佣金後，卻從未清英公司爭取任何有關華碩電腦公司之
    訂單，顯原告所領取之佣金，係以使被告陷於錯誤之方式而
    為給付，應屬不當得利或被告之損害，自應負返還或損害賠
    償之責。縱認被告仍應給付股款220萬元予原告，則被告爰
    以對原告上開265萬元之債權，主張相互抵銷等語，資為抗
    辯，並聲明：(一)駁回原告之訴。(二)如受不利判決，願供擔保
    ，請准宣告免為假執行。
三、本件原告起訴主張：兩造於92年7 月18日簽定讓渡契約書，
    約定將其持有訴外人清英實業有限公司之全部股份讓與被告
    ，股份總價1,050 萬元，其中被告已依約給付70萬元、移轉
    汽車乙部所有權抵償80萬元，餘款900 萬元部分，則約定分
    45期，自92年9 月7 日起每月7 日給付20萬元，如有1 期未
    付視為全部到期。嗣原告已依約轉讓股份予被告完畢，詎被
    告自95年7 月份起即未依約按期償付股款之情，為被告所不
    爭執，並有原告提出之讓渡契約書影本一紙、公司及分公司
    基本資料查詢影本一紙、安泰商業銀行存款往來對帳單影本
    一紙在卷可稽，原告此部分主張之事實，堪信為真實。
四、本件兩造對系爭讓渡契約書成立存在之事實均不爭執，則本
    件應審究為系爭讓渡契約書是否仍有效存在？
    被告抗辯：原告於簽訂系爭讓渡契約後，竟另於中國廣東省
    東莞市設立上述二家公司，且均以被告為負責人之清英公司
    之名義對外為法律行為，並盜用清英公司之商標，嚴重損害
    被告與清英公司之權益，亦已違反系爭讓渡契約第5 條約定
    ，被告自無給付剩餘股款之義務，並以本件答辯狀作為解除
    系爭讓渡契約之意思表示之情，固據提出吳松柏之名片乙紙
    為證。然為原告所否認，觀諸被告提出之吳松柏名片，上載
    「東莞市○○○○路線板原料廠」、「東莞清英來料加工有
    限公司」、「無錫誠化電子化工有限公司」副理吳松柏等文
    ，無法證明前揭公司（工廠）是原告所設立，且被告亦無法
    舉證以實其說，是難認原告有違反上開讓渡契約書第五條之
    約定，則被告解除上開讓渡契約書即屬無據，故被告之前揭
    抗辯並不足採。
五、被告復以原告應返還265 萬元之不當得利款而主張抵銷之情
    ，惟原告否認應返還被告265 萬元。經查：被告主張原告按
    月向第三人清英公司領取12萬元，共計265 萬元之事實為原
    告所不爭執。是縱令原告應返還前揭款項，亦是原告與第三
    人清英公司之債權債務關係，與被告無關，是被告主張抵銷
    自與民法第334 條「二人互負債務」之抵銷要件有間，故被
    告此部分之抗辯亦不足採。
六、綜上所述，本件讓渡契約書仍屬有效，被告未依約履行，原
    告依讓渡契約之法律關係請求被告應給付原告新台幣貳佰貳
    拾萬元及自起訴狀繕本送達之翌日（即民國九十五年十二月
    五日）起至清償日止，按週年利率百分之五計算之利息，為
    有理由，應予准許。
七、假執行之宣告：原告陳明願供擔保，請求宣告執行，被告陳
    明願供擔保免予假執行，均核無不合，茲酌定相當之擔保金
    額，均予以准許。
八、結論：本件原告之訴為有理由，依民事訴訟法第78條、第
    390 條第2項 、第392 條第2 項，判決如主文。
中　　華　　民　　國　　96　　年　　2 　　月　　8 　　日
                  民事第一庭    法　官　吳爭奇
以上正本係照原本作成。
如對本判決上訴，須於判決送達後20日內向本院提出上訴狀。
中　　華　　民　　國　　96　　年　　2 　　月　　8 　　日
                                書記官　梁麗雲
